【裁判字號】    99,易,849
【裁判日期】    991130
【裁判案由】    竊盜
【裁判全文】
臺灣屏東地方法院刑事判決               99年度易字第849號
公  訴  人  臺灣屏東地方法院檢察署檢察官
被      告  楊金成
上列被告因竊盜案件，經檢察官提起公訴（99年度偵字第7966號
），茲因被告就被訴事實為有罪之陳述，經告知簡式審判程序意
旨，並聽取公訴人及被告等之意見後，本院裁定依簡式審判程序
審理，判決如下：
    主  文
楊金成犯攜帶兇器竊盜罪，累犯，處有期徒刑拾月。扣案螺絲起
子壹支沒收。
    事  實
一、楊金成前因攜帶兇器竊盜案件，經臺灣高等法院高雄分院以
    92年度上訴字第225 號判處有期徒刑1 年4 月，嗣上訴最高
    法院，經最高法院於民國95年3 月30日以95年度台上字第16
    30號判決駁回上訴確定，於96年3 月23日縮短刑期假釋出監
    ，假釋期間付保護管束，於96年7 月28日保護管束期滿未經
    撤銷，所餘刑期以已執行論。
二、詎仍不知悔改，於99年8 月22日上午10時許，駕駛其所有車
    號MI-1620 號自用小客車，在屏東縣三地門鄉三地村森林公
    園前，見傅屏芳將LV廠牌手提包放置車牌號碼S8-7572 號自
    用小客車後行李廂內，竟意圖為自己不法之所有，基於竊盜
    之犯意，持其所有客觀上足以危害人之生命、身體安全，可
    供兇器使用之螺絲起子1 支，撬開上開自用小客車之右前車
    門，復開啟後行李廂，隨即竊取傅屏芳所有上開LV廠牌手提
    包及放置皮包內之LV廠牌皮夾1 個、LG廠牌及NOKIA 廠牌行
    動電話各1 支、身分證及健保卡各1 張、信用卡5 張、現金
    新臺幣（下同）1 萬餘元等財物，得手後逃離現場，所得現
    金花用僅剩1 千元（查獲後已歸還被害人）、LG廠牌及NOKI
    A 廠牌行動電話留供己用，其餘物品則丟棄在屏東縣鹽埔鄉
    ○○村○○道路旁水溝內。迨傅屏芳於同日上午10時30分許
    發現失竊旋即報警處理，經警循線查獲，並扣得螺絲起子1
    支，及起出上開失竊物品（查獲後已發還被害人），始悉上
    情。
三、案經屏東縣政府警察局里港分局報告臺灣屏東地方法院檢察
    署檢察官偵查起訴。
    理  由
一、被告楊金成所犯係死刑、無期徒刑、最輕本刑為3 年以上有
    期徒刑以外之罪，其等於準備程序就前揭被訴事實均為有罪
    之陳述，經告知簡式審判程序之旨，並聽取其與公訴人之意
    見後，本院認無不得或不宜改依簡式審判程序進行之情，爰
    依刑事訴訟法第273 條之1 第1 項、第284 條之1 規定，裁
    定進行簡式審判程序，其證據調查依同法第273 條之2 所定
    原不受審判外陳述排除之限制；又被告對於卷內各項證據亦
    不爭執證據能力，復無事證顯示有何違法取得或類此瑕疵之
    情，故卷內所列各項證據，自均有證據能力，合先敘明。
二、上揭犯罪事實，業據被告楊金成於警詢、偵查中及本院審理
    時均坦承不諱，核與證人即被害人傅屏芳於警詢中證述之情
    節相符，此外復有屏東縣政府警察局里港分局扣押物品目錄
    表、贓物認領保管單各1 紙、贓物照片11張、現場圖1 張、
    現場照片7 張附卷可稽，及螺絲起子1 支扣案可資佐證。是
    認被告之自白與事實相合，堪予採信，從而本件罪證明確，
    其犯行洵可認定，應依法論科。
三、按刑法第321 條第1 項第3 款之加重竊盜罪，係以行為人攜
    帶兇器竊盜為其加重條件，此所謂兇器，並無種類限制，凡
    客觀上足對人之生命、身體、安全構成威脅，具有危險性之
    器物均屬之，且祇須行竊時攜帶此種具有危險性之兇器為已
    足，並不以攜帶之初有行兇意圖為必要（最高法院79年台上
    字第5253號判例意旨參照）。本件被告為竊盜犯行時攜用之
    螺絲起子1 支，係質地堅硬之金屬物品，持之揮舞足對人之
    生命、身體、安全構成威脅，在客觀上顯然具有危險性，屬
    兇器無疑。
四、核被告楊金成所為，係犯刑法第321 條第1 項第3 款之攜帶
    兇器竊盜罪。又被告有事實欄所載有期徒刑執行完畢之事實
    ，有臺灣高等法院被告前案紀錄表在卷可稽，其於有期徒刑
    執行完畢後，5 年內故意再犯本件有期徒刑以上之罪，為累
    犯，應依刑法第47條第1 項規定，加重其刑。爰審酌被告正
    值青壯，非無謀生能力，竟不思以正當手段賺取所需，而起
    意行竊謀財，犯罪動機可議，且任意竊取他人財物，漠視他
    人財產法益，所為對於社會治安亦生危害，行為有可議之處
    ，被告所為非但侵害他人財產法益，更造成被害人失竊後生
    活利用上困擾，犯罪結果影響匪淺，惟念及被告犯後自白己
    身罪行不諱，犯後態度良好等一切情狀，量處如主文所示之
    刑，以資懲儆。扣案螺絲起子1 支，為被告所有並供本件行
    竊時使用，業據被告供承在卷，爰依刑法第38條第1 項第2
    款宣告沒收。
據上論斷，應依刑事訴訟法第273 條之1 第1 項、第299 條第1
項前段，刑法第321 條第1 項第3 款、第47條第1 項、第38條第
1 項第2 款，判決如主文。
本案經檢察官許英輝到庭執行職務
中    華    民    國    99    年    11    月    30    日
                  刑事第三庭    法  官  陳茂亭
以上正本證明與原本無異。
如不服本判決應於收受判決後10日內向本院提出上訴書狀，並應
敘述具體理由；其未敘述上訴理由者，應於上訴期間屆滿後20日
內向本院補提理由書（均須按他造當事人之人數附繕本）「切勿
逕送上級法院」。
中    華    民    國    99    年    11    月    30    日
                                書記官  黃佳惠
附錄本判決論罪科刑法條：
中華民國刑法第321條
（加重竊盜罪）
犯竊盜罪而有左列情形之一者，處6 月以上、5 年以下有期徒刑
：
一、於夜間侵入住宅或有人居住之建築物、船艦或隱匿其內而犯
    之者。
二、毀越門扇、牆垣或其他安全設備而犯之者。
三、攜帶兇器而犯之者。
四、結夥三人以上而犯之者。
五、乘火災、水災或其他災害之際而犯之者。
六、在車站或埠頭而犯之者。
前項之未遂犯罰之。

司法院資訊處製作；財團法人民間司法改革基金會備份。
